---
title: "R Notebook"
output: html_notebook
---

# Installation et activation des différents package 

```{r}
install.packages("cluster")
install.packages("ggplot2")
install.packages("fpc")

library(cluster)
library(ggplot2)
library(fpc)
library(ggpubr)
library(factoextra)
```


# Importation des csv

On import les csv Client19 et Immatriculations : 

```{r}
clients <- read.csv("Clients_14_Type_Cleaned.csv",  header = TRUE, sep = ",", dec = ".", stringsAsFactors = T)
immatriculations <- read.csv("Immatriculations.csv",  header = TRUE, sep = ",", dec = ".", stringsAsFactors = T)

```

On creer une matrice qui fusionne les données (on prend que les 10milles premieres lignes pour soucis 
d'efficacité et de performance) : 
```{r}
donnees_fusionnees <- merge(clients, immatriculations, by="immatriculation")
donnees_fusionnees <- head(donnees_fusionnees, 10000)

```

On nettoie les données : 
```{r}
# Nettoyage
donnees_fusionnees$age <- as.numeric(donnees_fusionnees$age)
donnees_fusionnees <- na.omit(donnees_fusionnees)
```

On eneleve les colonnes qui ne sont pas "interessantes" dans notre analyse
```{r}
# Supprimer les colonnes non pertinentes
donnees_fusionnees <- subset(donnees_fusionnees, select = -c(immatriculation, sexe, taux, marque, nom, couleur, occasion, X2eme.voiture))
```


Information sur la nouvelle matrice : 
```{r}
# Information résumé de l'ensemble de données
str(donnees_fusionnees)
summary(donnees_fusionnees)
```

# Creation de la matrice de distance
On creer la matrice de distance : 
```{r}
dmatrix <- daisy(donnees_fusionnees)
```

```{r}
# Résumé de la matrice
summary(dmatrix)
```

# Clustering avec l'approche K-means

```{r}
km4 <- kmeans(dmatrix, 4)
#table(km4$cluster, donnees_fusionnees$age)
donnees_fusionnees$nbEnfantsAchargeCat <- factor(as.factor(donnees_fusionnees$nbEnfantsAcharge), ordered=TRUE)
qplot(km4$cluster, data=donnees_fusionnees, fill=nbEnfantsAchargeCat)
```
# On affecte à chaque cluster une categorie de voiture

```{r}

```



